# 同一控制企业合并交易后最终持股比例降低对报表的影响

提问人：guojingya111 时间：2023-10-17 09:58:00
@陈版主，请问一下：现在B公司从D公司收购E公司的价格是 500 万元，E公司收购时点净资产是-16万元。 我的问题是：
根据交易架构，虽然是同一控制企业合并，我们母公司M对E公司的最终持股比例从70%下降到25%，这部分是如何考虑呢？是否会产生一部分投资收益呢？
交易架构.jpg
(62.65 KB, 下载次数: 5)
2023-10-17 09:55 上传

回答人：chenyiwei
该交易不影响最终母公司M的合并报表范围，即没有引入外部交易对手方，因此在合并报表中不能产生损益，应完全抵销其影响。这与集团内其他资产的内部买卖交易的处理原则一致。